【裁判字號】    98,交聲,1183
【裁判日期】    980922
【裁判案由】    交管條例聲異
【裁判全文】
臺灣板橋地方法院交通事件裁定        98年度交聲字第1182號
                                    98年度交聲字第1183號
原處分機關  交通部公路總局臺北區監理所板橋監理站
異  議  人
即受處分人  甲○○
                      樓
上列受處分人因違反道路交通管理處罰條例事件，對於交通部公
路總局臺北區監理所板橋監理站中華民國98年4 月20日所為之處
分（原處分案號：板監裁字第裁41-A00000000號、板監裁字第裁
41-A00000000號），聲明異議，本院裁定如下：
    主  文
異議駁回。
    理  由
一、按道路交通管理處罰條例所稱之汽車，包括機器腳踏車，道
    路交通管理處罰條例第3 條第8 款定有明文。次按行車速度
    ，依標誌或標線之規定，無速限標誌或標線者，行車時速不
    得超過50公里，道路交通安全規則第93條第1 項第1 款定有
    明文。又汽車駕駛人，行車速度，超過規定之最高時速者，
    處新臺幣（下同）一千二百元以上二千四百元以下罰鍰，並
    予記違規點數一點，道路交通管理處罰條例第40條、第63條
    第1 項第1 款亦有明定。
二、異議人即受處分人甲○○前後於民國98年1 月21日上午8 時
    10分許及98年2 月9 日上午8 時7 分許，騎乘其所有之車牌
    號碼837-DEW 號重型機車，行經臺北市萬華區○○○路○ 段
    196 巷口（西向東）時，該處道路速限時速為50公里，受處
    分人竟分別以時速73、71公里，各超速23、21公里，均超過
    規定之最高時速20公里以上未滿40公里之速度行駛，而為設
    置於路旁之微電腦雷達波型自動採證單功能相機以拍照之方
    式取證，嗣臺北市政府警察局交通警察大隊以受處分人所騎
    乘之機車有先後兩次違反道路交通管理處罰條例第40條規定
    之事實逕行製單舉發，經將舉發通知單送達於受處分人後，
    受處分人於應到案日期前向原處分機關提出陳述，經原處分
    機關函請舉發機關調查結果，仍認受處分人騎乘機車有前開
    兩次違規行為，原處分機關乃依道路交通管理處罰條例第40
    條、第63條第1 項第1 款（裁決書漏載第1 項第1 款應予補
    正）及違反道路交通管理事件統一裁罰基準表之規定，於98
    年4 月20日分別以板監裁字第裁41-A 00000000 號、板監裁
    字第裁41-A00000000號裁決書，各裁處受處分人罰鍰一千四
    百元，並均記違規點數一點。
三、異議人於異議狀中固不否認於前述時間有兩次騎乘上開車牌
    號碼之重型機車行經上揭路段之事實，惟辯稱：該相機所採
    證之照片中另有其他車輛行駛經過，如何從照片中得知其他
    車輛並未在相機之掃描範圍內？若伊超速應當受罰，但從照
    片中未能得知其他車輛已偏離掃描範圍，恕難接受裁決云云
    。然查，異議人兩次騎乘前揭其所有之重型機車分於上開時
    、地，因各以時速73、71公里超速行駛，而為警以測速照相
    採證方式逕行舉發之事實，有臺北市政府警察局萬華分局98
    年6 月10日北市警萬分交字第09831600300 號函附之彩色採
    證照片二幀在卷可稽。本件因受處分人曾向原處分機關就採
    證照片之判讀提出陳述，故舉發機關於經原處分機關函請調
    查後，亦已就採證之科學儀器等節而查覆：該路段相機是固
    定式「微電腦雷達波型自動採證單功能相機」，每次採證一
    張，以斜角45度發射，最遠可達50公尺，可採證4 線車道；
    相機光圈速度為千分之一秒，以斜角依序掃描；經由採證照
    片比對，駕駛人騎乘837-DEW 號機車正在掃描區內等語，亦
    有臺北市政府警察局萬華分局98年3 月25日北市警萬分交字
    第0983082860 0號函覆可參。本院經細究該二幀採證照片所
    示影像，雖然除了清楚顯示受處分人所騎乘之機車外，尚有
    其他車輛併同入鏡，但該等其他車輛無一可供清楚判讀車牌
    號碼，參諸上述相機性能，顯係已偏離掃描器掃描範圍至明
    ，倘無其他證據參佐，要難遽予捨棄極為清楚之採證判讀，
    而逕為有利受處分人之事實認定，本件依此科學儀器之設置
    、操作及性能等實情而為採證照片之理解，異議人確有上開
    兩次行車違規超速事實，至為灼然。綜上，足認異議人上開
    所辯，顯係卸責之詞，殊無可採，其有前揭兩次違規超速行
    為，事證明確，洵堪認定。從而，原處分機關依道路交通管
    理處罰條例第40條、第63條第1 項第1 款及違反道路交通管
    理事件統一裁罰基準表之規定，分別裁處受處分人罰鍰一千
    四百元，並各記違規點數一點，均核無違誤。本件受處分人
    之異議為無理由，自應將其異議均予駁回。
據上論斷，應依道路交通案件處理辦法第19條，裁定如主文。
中    華    民    國    98    年    9     月    22    日
                      交通法庭    法  官  張江澤
以上正本證明與原本無異。
如不服本裁定，應於送達後5日內，向本院提出抗告狀。
                                  書記官  梁宜庭
中    華    民    國    98    年    9     月    22    日


司法院資訊處製作；財團法人民間司法改革基金會備份。
